# 请教大家关于长期工程保险相关的佣金收入确认的问题。。

提问人：mrlf 时间：2011-01-13 19:21:38
长期工程保险的保险经纪合同有以下特点： 1 、佣金比例一般约定为为原保险合同保费的一定比例（比如10%），佣金支付进度一般也比照保费支付进度。 2 、合同期限较长，一般从投保日一直到理赔事项的完结（具体期限存在不确定性，事前不知是否会发生理赔事项） 3 、合同中会有很多服务条款，比如在保险期间为客户提供风险咨询、风险评估、人员培训、协助索赔等一系列服务内容，而且该服务的成本在签订合同时基本不可准确计量（事前无法判断会否发生协助理赔等事项，变数较大）
请问这类经纪合同的佣金收入该如何确认？ 比如一个 3 年的工程险，原保费共300w，佣金比例10%，应该怎么确认收入？ 1 、签订合同后，一次确定佣金收入300*10%=30W，把预计以后估计将发生的成本预计出来？ 2 、根据原保费付款进度确认佣金收入。（如果原保费是保单签订后一次性支付呢？） 3 、将30W佣金在 3 年保险期内均匀确认（类似房租的处理，但若发生理赔，可能提供服务的时间会大于 3 年，而且成本的发生不均匀） 4 、按每期实际发生的成本来确认收入，并以佣金总额为上限。
大家觉得这类经纪合同的佣金收入怎么处理最合适？

回答人：chenyiwei
没有接触过这方面的实务，个人理解： 同样应按照收入准则对于提供劳务收入的确认标准。首先需要确定的是提供劳务交易的结果能否可靠估计。根据准则规定，提供劳务交易的结果能够可靠估计，是指同时满足下列条件： （一）收入的金额能够可靠地计量； （二）相关的经济利益很可能流入企业； （三）交易的完工进度能够可靠地确定； （四）交易中已发生和将发生的成本能够可靠地计量。 因此，从你说的情况看，如果成本有重大不确定性（这里的是否“重大”是一个职业判断），因而无法合理预计的，则在合同约定的 3 年期限内，只能按已经实际发生且预计可得到补偿的成本确认收入，不产生利润；约定的服务期满后，确认剩余的收入。 但是，如果导致成本不确定性的事项仅限于可能的理赔事项，则该事项的发生概率应当与保险公司的精算结果存在一定的关联性。可结合理赔事项发生的概率来考虑是否构成重大不确定性。因此，成本预计中的不确定性影响的大小将会决定本案例能否采用完工百分比法确认收入。